【裁判字號】    99,小上,20
【裁判日期】    991110
【裁判案由】    侵權行為損害賠償
【裁判全文】
臺灣嘉義地方法院民事裁定  99年度小上字第20號
上  訴  人  乙○○
被  上訴人  甲○○
上列當事人間請求侵權行為損害賠償事件，上訴人對於民國99年
7 月8 日本院嘉義簡易庭99年度嘉小字第397 號第一審小額民事
判決提起上訴，本院裁定如下：
    主  文
上訴駁回。
第二審訴訟費用新臺幣壹仟伍佰元由上訴人負擔。
    事 實 與 理 由
一、上訴意旨略以：上訴人已就所犯刑事詐欺案件，聲請再審中
    ，為此提起上訴。
二、按小額訴訟事件，對於第一審裁判之上訴，非以其違背法令
    為理由，不得為之；次按上訴狀內應記載上訴理由，表明下
    列各款事項：(一)原判決所違背之法令及其具體內容。(二)依訴
    訟資料可認為原判決有違背法令之具體事實，民事訴訟法第
    436條之24第2 項、第436條之25分別定有明文。又當事人於
    小額訴訟程序提起上訴，如依民事訴訟法第436 之32條第2
    項準用同法第468 條規定，以第一審判決有不適用法規或適
    用法規不當為理由時，其上訴狀或理由書應有具體之指摘，
    並揭示該法規之條項或其內容；若係成文法以外之法則，應
    揭示該法則之旨趣；倘為司法院解釋或最高法院之判例，則
    應揭示該判解之字號或其內容；如以民事訴訟法第436 之32
    條第2 項準用同法第469 條第1 款至第5 款所列各款情形為
    理由時，其上訴狀或理由書，應揭示合於該條款之事實。上
    訴狀或理由書如未依此項方法表明者，或其所表明者，顯與
    上開法條規定不相合時，即難認為已對第一審判決之違背法
    令有具體之指摘，其上訴自難認為合法（最高法院71年度臺
    上字第314 號判例意旨參照）。再者，當事人對於小額訴訟
    事件提起上訴時，按民事訴訟法第436 條之24第2 項、第43
    6 條之25規定，其上訴非但應以違背法令為理由，並應具體
    表明原判決違背法令之事實及內容，是就此法律審性質而言
    ，核與第三審處理程式相符，倘當事人提起小額訴訟第二審
    上訴，其上訴狀未依上揭規定，提出合於該條各款事由者，
    其未提出理由之效果及處理程式，自應準用同法第471 條第
    1 項之規定，即上訴人應於提起上訴後20日內，提出上訴理
    由書於原審法院，未提出者，毋庸命其補正，可逕以裁定駁
    回上訴。
三、經查，本件上訴人對本院嘉義簡易庭99年度嘉小字第397 號
    小額訴訟所為之第一審判決，固於法定期間內提起上訴，上
    訴人雖主張已就所犯刑事詐欺案件，聲請再審中云云，其所
    爭執者，係上訴人在民事上是否對被上訴人成立侵權行為損
    害賠償債務，核屬對原審取捨證據、認定事實之職權行使，
    予以指摘，與判決違背法令容有未洽，上訴人又未具體表明
    該判決違背何條法令及內容，亦無具體指明原審判決依訴訟
    資料究有何判決違背法令之事實，難認其已依民事訴訟法第
    436 條之25規定，表明原判決所違背之法令及其具體內容，
    依訴訟資料可認原判決有違背法令之事實。此外，上訴人復
    未於提起上訴及收受本院民事小額判決補充理由書後20日內
    提出原判決有何違背法令之理由書，有本院查詢表2 份附卷
    可稽，揆諸上開說明，上訴人之上訴自難認為合法，並毋庸
    命其補正，應予駁回。
四、末按於小額訴訟之上訴程序，法院為訴訟費用之裁判時，應
    確定其費用額，民事訴訟法第436 條之32第1 項、第436 條
    之19第1 項規定甚明。查本件上訴裁判費為1,500 元，應由
    上訴人負擔，爰併予確定。
五、據上論結，本件上訴為不合法，依民事訴訟法第436 條之32
    第1 項、第2 項、第436 條之19第1 項、第444 條第1 項前
    段、第95條、第78條，裁定如主文。
中    華    民    國    99    年    11    月    10    日
                民事第三庭審判長法  官  黃茂宏
                                法  官  陳端宜
                                法  官  曾宏揚
以上正本係照原本作成。
本件不得抗告。
中    華    民    國    99    年    11    月    10    日
                                書記官  蘇姵容

司法院資訊處製作；財團法人民間司法改革基金會備份。
